臺灣新北地方法院民事判決
111年度訴字第2183號
原      告  徐仕豪  

被      告  楊如儀  

上列當事人間請求侵權行為損害賠償事件，原告提起刑事附帶民
事訴訟，經本院刑事庭以111年度附民字第662號裁定移送前來，
本院於民國111年11月17日言詞辯論終結，判決如下：
    主  文
一、被告應給付原告新臺幣壹萬伍仟陸佰貳拾肆元，及自民國11
    1年5月18日起至清償日止，按年息百分之五計算之利息。
二、原告其餘之訴駁回。
三、本判決第一項得假執行，惟被告如以新臺幣壹萬伍仟陸佰貳
    拾肆元為原告預供擔保，得免為假執行。
四、原告其餘假執行之聲請駁回。 　　　　 
    事實及理由
一、原告主張：
  ㈠原告與被告之友人吳明道於民國109年8月14日上午11時許，
    在新北市○○區○○路0段000巷00號前，因停車糾紛發生口角爭
    執，被告竟以腳踢原告之膝蓋，致使原告受有右側膝部挫傷
    、右側大腳趾挫傷伴有趾甲損害等傷害。爰依民法第184條
    第1項、第2項、第193條第1項、第195條第1項規定，請求擇
    一為原告有利之判決，並請求賠償內容如下：
　⒈急診費用新臺幣（下同）624元。
　　原告因上開侵權行為於當日前往新北市立聯合醫院急診，支
    出急診費用624元。
　⒉精神慰撫金500,000元。
　　原告因上開侵權行為致受有前揭傷害，前後共計12次前往翰
    生診所就診、換藥，在家休養超過半月之久，身心頗受煎熬
    ，受有精神上痛苦，茲求償慰撫金500,000元。
　㈡聲明：
　⒈被告應給付原告500,624元，及自刑事附帶民事起訴狀繕本送
    達翌日起至清償日止，按年息5％計算之利息，
　⒉訴訟費用由被告負擔。
　⒊原告願供擔保，請准宣告假執行。　
二、被告抗辯：
　㈠被告承認有出腳，惟此係因原告衝撞，被告受到驚嚇所致。
    且當日警察把原告壓制在地，被告出腳行為不一定造成原告
    受傷之結果。就被告請求醫療費用部分不爭執等語。
  ㈡聲明：
　⒈原告之訴駁回。
　⒉訴訟費用由原告負擔。
三、本院之判斷：
　㈠原告主張被告因上揭事實，業據其提出新北市立聯合醫院逾1
    09年8月14日出具之乙種診斷證明書、急診醫療費用收據各1
    份，翰生診所診斷證明書2份為據（見附民卷第19至25頁）
    ，且據本院調閱本案相關之本院111年度訴字第167號刑事案
    件全卷資料，亦有當日之監視錄影畫面截圖7張、勘驗筆錄
    暨監視錄影畫面截圖1份附卷可稽【見臺灣新北地方檢察署1
    09年度偵字第35575號卷（下稱偵卷）第17頁至第18頁反面
    、第54至64頁】。又被告因為傷害行為，致原告受有傷勢，
    經本院以111年度訴字第167號刑事判決判處被告犯傷害罪，
    處罰金10,000元，如易服勞役，以1,000元折算1日，緩刑2
    年確定在案，是兩造於該日發生衝突，且原告當日受有傷害
    之事實，應堪認定。
　㈡惟原告主張其上開全部傷勢均為被告行為所致，被告則抗辯
    其確實有出腳，但原告傷勢乃其遭員警壓制所致，被告出腳
    行為不一定造成原告受傷之結果等語。是本件即應審究原告
    所受傷勢是否均為被告踹腳行為所導致。查，
　⒈證人即到場處理之員警林正浩於刑事偵查程序中業已證述：
    原告的一輛自小客車停在一棟公寓一樓門前，經我到場査詢
    後，通知原告下樓移車，原告要移車時，有一群房仲業者出
    現，包含被告，雙方因此發生口角，口角後原本要移車的原
    告索性不想移車，跑去停車處對面的早餐店外坐著，這時男
    性房仲講了一些話刺激到原告，原告回罵一句幹你娘，然後
    衝過去要打那個男房仲，我追過去從原告後方架住徐仕豪，
    要防止衝突，過程中有看到被告出腳要踢原告，因我在原告
    的正後方，所以沒有看到被告有無踢到原告，後來在員警勸
    說下雙方才分開，原告當下表示有受傷，要對被告提告等語
    （見偵卷第36頁）。
　⒉被告於刑事偵查程序中亦自述：那天原告衝向我們，我想原
    告速度很快，我就下意識想要原告跟我們的距離分開，所以
    我有出腳，我有接觸到他身體的膝蓋，但我不覺得我有用很
    大的力氣，我認為他受的傷不是我造成的，後來是警察把原
    告壓制在地上，原告有受傷等語（見偵卷第44業反面）。
　⒊又於刑事偵查程序業就當日監視錄影畫面為勘驗，可見當日
    原告確有衝向被告之友人，二人且已有肢體接觸，此時被告
    面向原告並站立於原告右前側，伸出其右腳踹向原告右膝處
    ，原告旋即朝向被告，惟遭現場員警壓制，並跌坐在地（見
    偵卷第54至64頁）。
　⒋是由上開證人證述內容輔以被告於偵查中之證述，可知被告
    確實於衝突發生之時，伸出其右腳踹往原告右膝處一腳，兩
    造已有肢體接觸無訛，又原告於衝突結束後，旋向員警表示
    其受有傷害，並前往醫院就診，足認原告右側膝部挫傷之傷
    勢，確為被告行為所致。是被告抗辯其當日行為並未造成原
    告任何傷勢等語，並非可採。至被告另抗辯其當日行為之起
    因乃原告衝向其友人的行為所致，然此乃被告為侵權行為之
    動機，尚難據此免除其責任。原告主張其所受之右側膝部挫
    傷傷勢為被告踹腳行為所致，即有理由。
　⒌至原告主張右側大腳趾挫傷伴有趾甲損害亦為被告踹腳行為
    所致等語，然由上開監視錄影畫面及勘驗內容顯示，被告當
    日行為係朝原告右膝處踹一腳，原告旋即側身朝向被告，然
    於兩造進一步肢體衝突前，現場員警即已介入，並將原告壓
    制在地，此有上開勘驗筆錄暨監視錄影畫面截圖附卷可稽。
    從而，被告踹腳與原告身體接觸部分僅有原告右側膝蓋處，
    並未及於右腳大腳趾或腳掌處，則原告所受之右側大腳趾挫
    傷伴有趾甲損害之傷勢，難認係被告踹腳行為所致，是原告
    此部分之主張，尚非可採。被告此部分之抗辯即有理由。
  ㈢按因故意或過失，不法侵害他人之權利者，負損害賠償責任
    ；不法侵害他人之身體或健康者，對於被害人因此喪失或減
    少勞動能力或增加生活上之需要時，應負損害賠償責任；又
    不法侵害他人身體、健康、名譽、自由、信用、隱私、貞操
    或不法侵害其他人格法益而情節重大者，被害人雖非財產上
    之損害，亦得請求賠償相當之金額，民法第184條第1項前段
    、民法第193條第1項、第195條第1項分別定有明文。查，被
    告因本件傷害行為，而不法侵害原告之身體、健康，被告應
    負侵權責任之事實，既經認定屬實如前，揆諸上開規定，原
    告訴請被告應負損害賠償責任，即屬於法有據。是以本件應
    審酌者，即為原告請求之各項損害賠償金額，是否合理？茲
    判斷如下：
　⒈醫療費用624元部分：
　　原告主張因本件傷害事件致受有前揭右側膝部挫傷傷勢，支
    出醫療費用624元乙情，業據其提出新北市立聯合醫院診斷
    證明書及急診醫療費用醫療費用收據等件在卷為證，且金額
    為被告所不爭執，是原告請求醫療費用624元費用，為有理
    由，應予准許。
　⒉精神慰撫金500,000元部分：
　　原告主張其因被告之侵權行為，致使原告受有右側膝部挫傷
    之傷害，在家休養超過半月，精神受有痛苦，而請求精神慰
    撫金500,000元等語。按法院於酌定慰撫金數額時，應斟酌
    加害人與被害人雙方之身分、資力與加害程度，及其他各種
    情形核定之。查原告為69年次，學歷為高中畢業，有其年籍
    資料在卷可參，於本件事故發生時年齡40歲，其因被告行為
    受有前開傷害，於109年8月14日至新北市立聯合醫院接受治
    療，並經診斷為右側膝部挫傷之傷勢；又被告為66年次，學
    歷為二專畢業，目前無業等語（本院卷第27頁），又衡酌兩
    造之身分、經濟能力及財產狀況（見限閱卷），及審酌當日
    兩造發生衝突之原因，與被告當日侵權行為非難程度，及原
    告受侵害之程度、原告所受損害等一切情狀，認原告請求精
    神慰撫金15,000元應屬適當，逾此部分，則不予准許。
　⒊綜上，原告因被告之侵權行為所受損害，合計為15,624元（
    計算式：624元＋15,000元＝15,624元）。
  ㈣末按給付有確定期限者，債務人自期限屆滿時起，負遲延責
    任。給付無確定期限者，債務人於債權人得請求給付時，經
    其催告而未為給付，自受催告時起，負遲延責任。其經債權
    人起訴而送達訴狀，或依督促程序送達支付命令，或為其他
    相類之行為者，與催告有同一之效力，民法第229條第1項及
    第2項分別定有明文。又遲延之債務，以支付金錢為標的者
    ，債權人得請求依法定利率計算之遲延利息。但約定利率較
    高者，仍從其約定利率。應付利息之債務，其利率未經約定
    ，亦無法律可據者，週年利率為百分之5，民法第233條第1
    項及第203條亦有明文。查本件損害賠償之債無確定期限，
    又係以支付金錢為標的，則依前揭法律規定，原告就被告應
    給付之金額部分，自得請求刑事附帶民事起訴狀繕本送達至
    被告之翌日起即111年5月18日（見附民卷第35頁），均至清
    償日止，按年息5％計算之法定遲延利息，核無不合，應予准
    許。
四、綜上所述，本件原告依民法第184條第1項前段、第193條第1
    項、第195條第1項規定，請求被告給付原告15,624元，及自
    111年5月18日起至清償日止，按年息5％計算之利息，為有理
    由，應予准許；逾前開範圍之請求則為無理由，應予駁回。
五、本件係刑事附帶民事訴訟，而由本院刑事庭移送民事庭，依
    法不需徵收裁判費，且至本件言詞辯論終結時，亦未發生其
    他訴訟費用，即無須確定其訴訟費用之數額，附此敘明。
六、原告陳明願供擔保，聲請宣告假執行，惟於原告勝訴部分，
    所命給付金額未逾500,000元，依民事訴訟法第389條第1項
    第5款之規定，由本院依職權宣告假執行，並依職權宣告被
    告如為原告預供擔保，得免為假執行。至原告敗訴部分，其
    假執行之聲請失其依附，應併予駁回。
七、本件事證已臻明確，兩造其餘攻擊防禦方法，核與判決結果
    不生影響，無庸再逐一予以論究，附此敘明。
八、訴訟費用負擔之依據：民事訴訟法第79條。　　　　　
中　　華　　民　　國　　111 　年　　12　　月　　9 　　日
                  民事第五庭    法　官　曹惠玲
以上正本係照原本作成。
如對本判決上訴，須於判決送達後20日內向本院提出上訴狀。如
委任律師提起上訴者，應一併繳納上訴審裁判費。
中　　華　　民　　國　　111 　年　　12　　月　　9 　　日
                                書記官  董怡彤